臺灣高等法院臺中分院刑事判決
                                  110年度交上易字第234號

上  訴  人
即  被  告  傅建畯


上列上訴人因公共危險案件，不服臺灣臺中地方法院109年度交
易字第1673號，中華民國109年12月9日第一審判決（起訴案號：
臺灣臺中地方檢察署109年度偵字第26009號），提起上訴，本院
判決如下：
    主  文
上訴駁回。
    犯罪事實
一、傅建畯於民國109年8月23日22時許至109年8月24日2時許，
    在臺中市○○區○○路○○巷0號住處飲用啤酒後，至109年
    8月24日8時許，其吐氣所含酒精濃度仍達每公升0.25毫克以
    上，仍駕駛00-0000號自小客車上路行駛。於同日8時10分許
    行經臺中市后里區九甲路與九甲五路交岔路口為警攔檢，員
    警發現其身上有酒味，對其實施吐氣酒精濃度檢測，於同日
    8時19分許測得其吐氣中酒精濃度達每公升0.28毫克。
二、案經臺中市政府警察局豐原分局移送臺灣臺中地方檢察署檢
    察官偵查起訴。
    理    由
壹、證據能力的說明：
一、本案以下所引用具傳聞證據性質之供述證據，上訴人即被告
    傅建畯（下稱被告）、檢察官於本院言詞辯論終結前均未爭
    執其證據能力，且本院審酌前開證據作成時之情況及證據取
    得過程等節，並無非出於任意性、不正取供或其他違法不當
    情事，且客觀上亦無顯不可信之情況，復經本院於審判期日
    就上開證據依法進行調查、辯論，是依刑事訴訟法第159條
    之5規定，均有證據能力。
二、本案以下所引用卷內之當事人酒精測定紀錄表、臺中市政府
    警察局舉發違反道路交通管理事件通知單等非供述證據性質
    之證據資料，均無違反法定程序取得之情形，依刑事訴訟法
    第158條之4規定之反面解釋，均應有證據能力。
貳、認定犯罪事實所憑之證據及理由：被告於本院辯稱當時伊車
    子沒有行駛，因為紅綠燈壞掉，停在路邊等紅綠燈修復云云
    。但上揭犯罪事實，業據被告於警詢、偵訊、原審法院審理
    時坦承不諱（見偵卷第36頁、第76頁；原審卷第30頁），且
    有臺中市政府警察局交通警察大隊第三中隊駕駛當事人酒精
    測定紀錄表（見偵卷47頁）、臺中市政府警察局舉發違反道
    路交通管理事件通知單（見偵卷第53頁）、員警職務報告（
    見偵卷第33頁）附卷可稽，被告之自白確與事實相符。足認
    被告駕駛汽車於上開時、地經警攔檢，為警測得其吐氣中酒
    精濃度達每公升0.28毫克，已逾每公升0.25毫克以上。被告
    上開辯詞，與事實不符，不能採信。本案事證明確，被告犯
    行堪予認定，應依法論科。
叁、論罪科刑及駁回上訴之說明：
一、核被告所為，係犯刑法第185條之3第1項第1款之駕駛動力交
    通工具而吐氣所含酒精濃度達每公升0.25毫克以上罪。
二、被告前因公共危險案件，經原法院以107年度沙交簡字第171
    號判決判處有期徒刑6月、併科罰金新臺幣2萬元確定；復因
    公共危險案件，經原法院以107年度交易字第415號判決判處
    有期徒刑6月、併科罰金新臺幣3萬元確定。上開兩案所宣告
    有期徒刑部分經合併定應執行有期徒刑9月，於108年4月9日
    執行完畢等情，有臺灣高等法院被告前案紀錄表在卷可按，
    其於受有期徒刑執行完畢後5年內，故意再犯本案有期徒刑
    以上之罪，為累犯，被告前已觸犯公共危險罪經判刑並執行
    完畢，竟仍飲酒後駕駛動力交通工具上路，漠視公眾往來安
    全，被告顯未因之前公共危險案件刑罰之執行而心生警惕，
    其對於刑罰之反應力明顯薄弱，依司法院大法官釋字第775
    號解釋文意旨，認被告有依刑法第47條第1項規定加重其刑
    之必要，應依法加重其刑。
三、原審審理後，認被告犯行事證明確，應依法論科，適用刑法
    第185條之3第1項第1款、第47條第1項、第42條第3項，刑法
    施行法第1條之1第1項等規定，審酌被告：⑴前已有公共危險
    案件犯罪紀錄，有臺灣高等法院被告前案紀錄表附卷可稽，
    本件為第6次觸犯公共危險案件；⑵飲酒後枉顧公眾交通安全
    ，貿然駕駛動力交通工具，危害行車安全非淺；⑶犯後承認
    犯行，態度尚可；⑷於審理時自陳高職肄業，經濟勉持，家
    中有母、妻子、1兒剛出生等情，兼衡其本次駕駛動力交通
    工具種類及所測得吐氣酒精濃度值等一切情狀，量處如原判
    決主文所示之刑，並諭知罰金易服勞役之折算標準。被告駕
    駛之汽車，雖係供被告犯罪所用之物，然據被告於警詢中供
    稱係其友人所有等語（見偵卷第36頁），且有車輛詳細資料
    報表在卷可考（見偵卷第49頁），即非被告所有之物，且無
    從認定係案外人無正當理由提供予被告，不得宣告沒收。原
    判決認事用法均無不當，量刑亦屬妥適，應予維持。
四、被告上訴意旨略以：被告遭警攔查時，酒測紀錄確逾法定標
    準，但被告係於109年8月23日22時至翌日即24日2時許飲用
    啤酒，遭酒測時間為24日上午8時許，被告並非酒後立即駕
    車上路，而係於住處就寢6小時休息後，認酒精已代謝完畢
    ，方駕駛交通工具，與行為人飲酒後，明知判斷能力嚴重不
    佳，仍直接駕駛之態樣完全不同。原審未查，以被告已有6
    次公共危險紀錄，認定被告知法妄為，當有疏漏。被告酒精
    吐氣檢驗值為酒精濃度每公升0．28毫克，逾法檢驗值僅0．03
    毫克，顯見被告自稱係就寢前飲酒，起床後自認身體健康，
    代謝快速，不知體內殘留酒精之多寡，未加注意駕車上路，
    足認被告違反義務程度非重。被告幼子於109年10月出生，
    被告配偶生產後體虛，無法外出工作，尚賴被告工作養家。
    被告如身陷囹圄，是否將危及家屬生計，應委請社會福利團
    體訪視，再加以審認。原審未論及其等生活是否陷入困頓，
    有判決不附理由之嫌。被告已知飲酒誤事，己向醫院申請酒
    精戒治治療，請予輕判，一方面照料家人，一方面擺脫酒飲
    之控制，犯後態度不能謂不佳等語，指摘原審量刑過重。查
    原判決已說明，被告有多次酒駕公共危險案件刑罰之執行仍
    犯本案，顯未心生警惕，其對於刑罰之反應力明顯薄弱，認
    被告應依刑法第47條第1項規定加重其刑之必要。審酌被告
    ：⑴前已有公共危險案件犯罪紀錄，有臺灣高等法院被告前
    案紀錄表附卷可稽，本件為第6次觸犯公共危險案件；⑵飲酒
    後枉顧公眾交通安全，貿然駕駛動力交通工具，危害行車安
    全非淺；⑶犯後承認犯行，態度尚可；⑷於審理時自陳高職肄
    業，經濟勉持，家中有母、妻子、1兒剛出生等情，兼衡其
    本次駕駛動力交通工具種類及所測得吐氣酒精濃度值等一切
    情狀，量處如原判決主文所示之刑，並諭知罰金易服勞役之
    折算標準。原判決顯已審酌刑法第57條各款情形，並無量刑
    過重之情形。被告所舉上開事由，並非法定必減之事項，不
    能據以指摘原審量刑有過重之不當。被告在本院未提出其他
    有利之證據及辯解，其上訴無理由，應予駁回。
五、據上論斷，應依刑事訴訟法第368條，判決如主文。
本案經檢察官陳信郎提起公訴，檢察官林蓉蓉到庭執行職務。
中　　華　　民　　國　 110　　年　　4 　　月　　20　　日
            刑事第三庭  審判長法  官  胡  忠  文
                              法  官  邱  顯  祥
                              法  官  趙  春  碧
以上正本證明與原本無異。
不得上訴。

                              書記官  卓  佳  儀
中　　華　　民　　國　　110 　年　　4 　　月　　20　　日

附錄本案所犯法條全文
中華民國刑法第185條之3
駕駛動力交通工具而有下列情形之一者，處二年以下有期徒刑，
得併科二十萬元以下罰金：
一、吐氣所含酒精濃度達每公升零點二五毫克或血液中酒精濃度
    達百分之零點零五以上。
二、有前款以外之其他情事足認服用酒類或其他相類之物，致不
    能安全駕駛。
三、服用毒品、麻醉藥品或其他相類之物，致不能安全駕駛。
因而致人於死者，處三年以上十年以下有期徒刑；致重傷者，處
一年以上七年以下有期徒刑。
曾犯本條或陸海空軍刑法第五十四條之罪，經有罪判決確定或經
緩起訴處分確定，於五年內再犯第一項之罪因而致人於死者，處
無期徒刑或五年以上有期徒刑；致重傷者，處三年以上十年以下
有期徒刑。